# ：子公司吸收合并后商誉的会计处理

提问人：wen0815 时间：2012-12-14 17:05:08
回复 ying0518 的帖子
由于公司并入子公司后，业务类型会扩大，可能导致原来收购时的业务不能单独核算，如果想冲减资本公积？有没有可操作性？可以解释通吗？

回答人：chenyiwei
这时应根据业务重组情况对商誉和资产组之间的对应关系进行重新划分确定。一般不建议转销商誉。